臺灣基隆地方法院刑事判決　　　　　　　 95年度訴字第810號
公　訴　人　臺灣基隆地方法院檢察署檢察官
被　　　告　乙○○
　　　　　　　　　　（另案於臺灣基隆監獄執行中）
選任辯護人　郭宣辰律師
被　　　告　周庭友
指定辯護人　本院公設辯護人　林富貴
上列被告因違反毒品危害防制條例案件，經檢察官提起公訴（94
年度偵字第3748號）及追加起訴（95年度偵字第5198號），本院
判決如下：
    主  文
周庭友共同連續販賣第二級毒品，累犯，處有期徒刑柒年陸月。
扣案之電子磅秤貳台、分裝袋壹批、諾基亞行動電話壹支、犯罪
所得新臺幣壹萬元，均沒收之。其中犯罪所得如全部或一部不能
沒收時，以其財產抵償之。
乙○○共同連續販賣第二級毒品，累犯，處有期徒刑捌年陸月。
扣案之電子磅秤貳台、分裝袋壹批、行動電話壹支及犯罪所得新
臺幣萬貳仟元，均沒收之。其中犯罪所得如全部或一部不能沒
收時，以其財產抵償之。
乙○○被訴轉讓第二級毒品部分，無罪。
    事  實
一、乙○○（綽號眼鏡、小余）前因侵占案件，經臺灣高等法院
    於民國88年1 月20日以88年度上易字第71號判決，判處有期
    徒刑10月確定，於89年5 月28日執行完畢；又因故買贓物案
    件，經本院於民國91年2 月27日，以90年度易字第653 號判
    決，判處有期徒刑3 月確定，於91年5 月24日易科罰金執行
    完畢。周庭友前因妨害風化案件，經臺灣板橋地方法院於93
    年6 月24日以93年度簡字第2702號判決，判處有期徒刑4 月
    確定，於93年8 月30日易科罰金執行完畢。
二、乙○○、周庭友均明知安非他命、甲基安非他命係政府依據
    毒品危害防制條例公告管制之第二級毒品，非經許可，不得
    販賣，乙○○或獨自，或與周庭友共同基於販賣安非他命、
    甲基安非他命牟利之概括犯意聯絡，由乙○○負責毒品調度
    及毒品交易聯絡事宜，周庭友則負責將安非他命送至指定交
    貨地點交予購買毒品之人，並收取販售安非他命所得款項，
    交由乙○○分配，而於下列時、地，連續販賣第二級毒品安
    非他命、甲基安非他命：
  (一)94年4 月、5 月間，乙○○以其所使用之「0000000000」號
    行動電話門號與戊○○聯絡安非他命交易事宜後，連續3 次
    （起訴書誤載5 、6 次）販賣安非他命予戊○○，每次約毛
    重2 、3 克，並由乙○○將安非他命送至臺北市○○○路某
    處，或戊○○位於臺北市內湖區住處，交予戊○○收受後，
    並收取每次價格新臺幣（下同）5,000 元之價金。
  (二)94年7 月10日下午2 時許，戊○○復欲購買安非他命，又以
    電話與乙○○確定毒品交易內容後，乙○○即於同日下午2
    時12分許，以其所使用之「0000000000」號行動電話撥打周
    庭友所使用之「0000000000」號行動電話門號，指示周庭友
    將戊○○所購之安非他命（約毛重2 、3 公克）送至臺北市
    內湖區○○路三軍總醫院內湖分院附近，交付予戊○○，乙○○聯絡周庭友後，復於同日下午1 時4 分許，以上開行動
    電話與戊○○使用之「0000000000」號行動電話聯繫交付毒
    品事宜，之後周庭友即駕車搭載乙○○於同日下午3 、4 時
    許抵達上開約定交易地點，乙○○即下車在車旁交付戊○○
    1 個香菸盒，內裝有戊○○所購之安非他命，並收取戊○○
    交付之價金5,000 元。
  (三)94年7 月14日下午2 時18分許，戊○○又以其所使用之「00
    00000000」號行動電話與乙○○所使用之「0000000000」號
    行動電話聯絡，向乙○○表示欲依往例購買安非他命，乙○○與戊○○洽妥交易時間、地點後，即以上開其使用之行動
    電話撥打周庭友所使用之「0000000000」號行動電話門號，
    指示周庭友搭載乙○○，將戊○○所購之安非他命送至臺北
    市○○路某處交予戊○○，嗣乙○○因故未能共同前往，乃
    指示周庭友先前往乙○○位於臺北縣永和市○○路378 巷17
    號6 樓住處，取得安非他命後，再將之送至臺北市○○路○
    段某處之指定交易地點交予戊○○，周庭友依指示取得安非
    他命後，於同日晚間8 時許抵達上開約定之交易地點，並將
    安非他命交予戊○○，並收取5,000 元價款，嗣於翌日即凌
    晨1 時許，前往乙○○上開住處樓下，將所收取之價金5,00
    0 元交予樓下警衛轉交給乙○○。
  (四)94年8 月9 日某時許，戊○○再次撥打乙○○所使用「0000
    000000」號行動電話聯絡乙○○，表示欲購買安非他命，2
    人談妥交易內容後，相約於同日下午3 時許，在臺北市○○○路、健康路口見面，乙○○依約抵達上開地點後，即將毛
    重約2 、3 公克之安非他命販賣予戊○○，並收取5,000 元
    價金。
  (五)94年8 月11日晚間11時許，乙○○又在臺北縣永和市○○路
    、中山路口，販賣並交付第二級毒品甲基安非他命2 小包（
    合計含塑膠袋毛重1.891 公克）予周庭友，並收取2,000 元
    價金。
三、嗣於94年8 月12日凌晨3 時許，為臺北縣政府警察局永和分
    局員警持臺灣板橋地方法院核發之搜索票，在臺北市○○○
    路口與信義路口查獲周庭友，並扣得乙○○上開販予周庭友
    之甲基安非他命2 小包（合計含塑膠袋毛重1.891 公克）、
    及周庭友所有而供販賣所用之諾基亞行動電話（內插用BALL
    SANG LAOCHALAT申辦之非屬周庭友所有之0000000000號SIM
    卡1 張）及與販賣毒品無關之摩托羅拉行動電話（內插用00
    00000000號SIM 卡1 張）各1 支（上開周庭友經警扣得之甲
    基安非他命，業於臺灣臺北地方法院94年度簡字第3175號周
    庭友施用第二級毒品案件中，依法宣告沒收銷燬之）。繼於
    94年8 月12日上午8 時40分許，臺北縣政府警察局永和分局
    員警復持臺灣板橋地方法院核發之搜索票，在臺北縣永和市
    ○○路378 巷17號6 樓查獲乙○○，並扣得第一級毒品海洛
    因4 包（合計淨重9.29公克，純質淨重2.54公克）、甲基安
    非他命3 小包（合計含塑膠袋毛重3.088 公克）及乙○○所
    有而供販賣毒品所用之電子磅秤2 台、分裝袋1 批及行動電
    話1 支（序號：000000000000000 ，內插用乙○○岳母段朱
    阿欽所申辦之非屬乙○○所有之0000000000號SIM 卡1 張）
    （上開乙○○為警查得而扣案之海洛因及甲基安非他命，業
    於本院94年度訴緝字第23號乙○○施用第一級、第二級毒品
    案件中，依法宣告沒收銷燬之）。
四、案經臺北縣政府警察局永和分局報由臺灣板橋地方法院檢察
    署呈請臺灣高等法院檢察署移轉臺灣基隆地方法院檢察署檢
    察官偵查後起訴及追加起訴。
    理  由
壹、程序事項：
一、按於第一審辯論終結前，得就與本案相牽連之犯罪或本罪之
    誣告罪，追加起訴；數人共犯一罪者，為相牽連之案件，刑
    事訴訟法第265 條第1 項、第7 條2 款分別定有明文。查如
    事實欄二(二)(三)所示，被告周庭友與被告乙○○間，就販賣第
    二級毒品予證人戊○○之犯罪事實，有犯意聯絡及行為分擔
    ，為共同正犯，是檢察官於本院審理被告乙○○販賣第二級
    毒品案件言詞辯論終結前，依上開規定，具狀追加起訴如事
    實欄二(二)(三)所示被告周庭友與被告乙○○共同販賣第二級毒
    品予證人戊○○之犯罪事實，核無不合，合先敘明。
二、關於證據能力：
  (一)關於證人之證言部分：
    1.證人即被告乙○○及證人丁○○於警詢時，證人乙○○與
      證人即被告周庭友及甲○○於檢察官偵查中之證言：
      上開證人於警詢、檢察官偵查中之證言，雖係被告以外之
      人於審判外之陳述而屬傳聞證據，且不符刑事訴訟法第15
      9 條之2 、第159 條之3 之規定，惟公訴人、被告2 人及
      辯護人等於本院審判程序中對於渠等於警詢、檢察官偵查
      中陳述之證據能力，均表示沒有意見，且迄於言詞辯論終
      結前亦未聲明異議。本院審酌渠等陳述作成時之情況，並
      無不能自由陳述之情形，亦無違法取證或其他瑕疵，認為
      以之作為證據為適當，是上開證人於審判外之陳述，合於
      刑事訴訟法第159 條之5 之規定，得為證據。
    2.證人周庭友、戊○○於警詢時之證言：
      按被告以外之人於審判外之言詞或書面陳述，除法律有規
      定者，不得作為證據，刑事訴訟法第159 條第1 項固定有
      明文。惟被告以外之人於檢察事務官、司法警察官或司法
      警察調查中所為之陳述，與審判中不符時，其先前之陳述
      具有較可信之特別情況，且為證明犯罪事實存否所必要者
      ，亦得為證據，同法第159 條之2 亦定有明文。故被告以
      外之人於審判中之陳述與其先前在檢察事務官、司法警察
      官或司法警察調查中所為陳述不符時，其先前陳述必須具
      備可信性及必要性兩項要件。而所謂「具有較可信之特別
      情況」，係指證人於檢察事務官、司法警察官或司法警察
      調查中所為之陳述，與審判中不符，而其先前之陳述，從
      客觀上之環境或條件等情況加以觀察，有足以取代審判中
      反對詰問之可信性保證者而言。證人所為之先前陳述，相
      較於審判中之陳述，是否具有更可信之特別情況，應依其
      陳述時之外在環境及情況，例如偵查或調查筆錄製作之背
      景、原因及過程等，綜合比較以資判斷（最高法院94年度
      台上字第5709號、95年度台上字第2534號、第3564號、第
      3764號、第4534號判決意旨參照）。經查：
      證人周庭友於本院96年4 月18日審理時證稱：94年7 月
        10日是駕車搭載被告乙○○前去臺北市內湖區三軍總醫
        院內湖分院附近，被告乙○○即下車，其不知被告乙○○下車作何事，亦未看見證人戊○○，又94年7 月14日
        被告乙○○委請其送東西至臺北市南港區，其即先駕車
        前往被告乙○○位於臺北縣永和市住處，於抵達後，被
        告乙○○即將1 個香菸盒從樓上丟下來，之後其即駕車
        前往臺北市南港區某賓士車修理廠，交予前來拿取之人
        ，並收受5,000 元，之後於翌日凌晨1 、2 時許，將所
        收取之現金於攜至被告乙○○住處樓下，交予被告乙○○，其並不知被告乙○○委由其交付之香菸盒內有安非
        他命，此外，其為警查獲扣案之第二級毒品甲基安非他
        命，雖係其於為警查獲前向被告乙○○拿的，但這是其
        向被告乙○○稱欲購買安非他命2,000 元，故打電話請
        被告乙○○幫其購買的，而非向乙○○購買等語（見該
        日審判筆錄第11-14 頁）；證人戊○○同日於本院審理
        時證稱：因知悉被告乙○○有管道可取得安非他命，故
        自94年4 月間起至同年被告乙○○為警查獲止，共委請
        被告乙○○為其購買安非他命6 次，每次約毛重2 、3
        公克，每次金額5,000 元，其係與被告乙○○合資共同
        購買安非他命，並非向被告乙○○購買安非他命，此外
        被告周庭友交付給其之煙盒自外觀並不能看到裡面是何
        物品，其亦未看見被告周庭友有把煙盒內之東西拿出來
        看，亦未詢問被告周庭友煙盒內係何物，其於警詢、檢
        察官偵查中證稱被告周庭友應知悉煙盒內裝有安非他命
        ，是其個人想法等語（見該日審判筆錄第3-9 頁）。惟
        證人周庭友前於94年8 月12日為警查獲時證稱：其自93
        年間起即使用「0000000000」號行動電話，與被告乙○○於94年3 、4 月間經由友人介紹而相識，平時即以「
        0000000000」號行動電話門號與被告乙○○使用之「00
        00000000」號行動電話聯絡，警方提示上開2 個行動電
        話門號於(1)94年7 月6 日18時26分34秒監聽譯文，是表
        示其安非他命沒了，想要跟被告乙○○購買1,000 元安
        非他命(2)94年7 月10日14時12分20秒監聽譯文，是表示
        被告乙○○內湖友人欲向被告乙○○購買安非他命，被
        告乙○○打電話要其開車搭載他去(3)94年7 月14日18時
        7 分59秒、同日18時10分22秒、同日19時17分51秒、同
        日20時1 分45秒、同日20時4 分10秒、94年7 月15日凌
        晨1 時26分6 秒監聽譯文，表示被告乙○○同前友人欲
        購買安非他命，被告乙○○要其開車搭載他前去，後來
        被告乙○○不去了，要其前去被告乙○○住處，被告乙○○會把安非他命裝進煙盒丟下來，其再將之送至南港
        ，交給被告乙○○之友人，其抵達南港路1 段交易地點
        ，未看到交易對象，就再打電話給被告乙○○，被告乙○○描述交易對象長相後，其即在約定交易地點等候，
        其等到交易對象之證人戊○○後，即將安非他命交予交
        易對象，並收取5,000 元，並於翌日凌晨1 時許，將所
        收款項攜至被告乙○○所在樓下，交予樓下警衛轉交予
        被告乙○○，其於臺北縣政府警察局當面指認之證人戊○○，即係其受被告乙○○之託，交付予安非他命之人
        等語（見臺灣板橋地方法院檢察署94年度偵字第13791
        號卷第25-33 頁，此偵查卷嗣簡稱板檢94年度偵字第13
        791 號卷），另證人戊○○前於94年8 月12日警詢時證
        稱：所施用之安非他命係向綽號「小余」之被告乙○○
        購買，時間係自94年4 月份開始，共購買5 、6 次，每
        一次1 小包（大約毛重2 、3 公克），價錢係新臺幣5,
        000 元，被告乙○○平時是聯絡司機幫他開車，等約到
        司機就會送安非他命至其家巷口交予其，94年7 月14日
        是被告周庭友送安非他命來，安非他命是裝煙盒內，其
        當場並交給被告周庭友5,000 元，被告周庭友知道煙盒
        內是安非他命等語（見同前偵查卷第44-50 頁），觀諸
        證人周庭友、戊○○上開於本院審理時及警詢時之證言
        ，就(1)被告乙○○就係販賣安非他命予證人戊○○、周
        庭友，或係與證人戊○○、周庭友合資購買安非他命(2)
        被告周庭友是否知悉被告乙○○於94年7 月10日，搭乘
        被告周庭友所駕車輛，前往三軍總醫院內湖分院，係要
        將安非他命交予證人戊○○，及被告周庭友於94年7 月
        14日為被告乙○○送煙盒至臺北市南港區某處時，究否
        知悉事先知悉煙盒內裝有安非他命等情節，2 人各自先
        後證述內容均不一致。
      惟查證人周庭友為警查獲後，於94年8 月12日凌晨3 時
        45分抵達臺北縣政府警察局永和分局接受員警詢問，然
        證人周庭友拒絕夜間詢問，因而第1 次警詢筆錄內容，
        並未載及本案相關案情，同日上午10時25分起，被告周
        庭友第2 次接受該局陳炳彰警員詢問，警員王翊全負責
        紀錄，斯時被告周庭友即就本案相關案情為詳細之證述
        ，迄同日下午1 時許止結束詢問。另證人戊○○於94年
        8 月12日上午8 時20分，經臺北縣政府警察局永和分局
        員警，持臺灣士林地方法院核發之94年度聲搜字第816
        號搜索票，前往其臺北市○○區○○路二段426 號7 弄
        10號2 樓執行搜索，扣得安非他命及吸食器等物，並於
        同日上午11時45分起至同日中午12時45分止，接受該局
        謝世能警員詢問，陳永龍警員則在場紀錄，有上開警詢
        筆錄2 份在卷可憑。證人周庭友、戊○○於不同時間，
        接受不同員警詢問及紀錄結果，證人周庭友、戊○○所
        證關於被告乙○○販賣毒品之情節及對於卷附相關通話
        內容監聽譯文之解釋，竟大致相符，足徵證人周庭友、
        劉一城於警詢時之陳述，應係出於自由意識，此由證人
        周庭友經警以被告身分於94年8 月12日晚間9 時19分許
        ，移送臺灣板橋地方法院檢察署，由該署檢察官進行訊
        問時，檢察官提出證人周庭友94年8 月12日第2 次警詢
        筆錄共9 頁，訊問證人周庭友於警詢時所述是否出於自
        由意志，證人周庭友表示是出於自由意志，檢察官乃再
        重覆逐一訊問警詢筆錄內有關被告乙○○販賣安非他命
        予證人戊○○之情節，證人周庭友亦明確答覆與警詢時
        證述之相同內容（見板檢94年度偵字第13791 號卷第15
        7-158 頁），益明此情。是證人周庭友、戊○○嗣於檢
        察官偵訊及本院審理時翻異前詞，證稱渠等係與被告乙○○共同購買安非他命，證人周庭友不知送給證人戊○○之煙盒內裝有安非他命云云，核均係在受外力影響下
        所為之陳述。因認證人周庭友、戊○○於警詢時之陳述
        ，具有可信之特別情況，且因證人周庭友、戊○○嗣均
        否認被告乙○○有販賣安非他命給渠2 人及被告周庭友
        與被告乙○○共同販賣安非他命予證人戊○○之事實，
        而查卷內雖有通話監聽譯文及扣案毒品可為證據，然此
        2 項證據仍有待證人周庭友、戊○○之解釋，尚難憑上
        開書證，逕認被告乙○○、周庭友販賣安非他命犯行之
        證據，揆諸前揭規定及判決意旨，本院因認證人周庭友
        、戊○○於警詢時之陳述，具有較可信之特別情形，且
        為證明犯罪事實存否所必要者，而有證據能力。
    3.證人甲○○於警詢時之證言：
      按刑事訴訟法第159 條第1 項規定：「被告以外之人於審
      判外之言詞或書面陳述，除法律有規定者外，不得作為證
      據。」，另「被告以外之人於司法警察官或司法警察調查
      中所為之陳述，與審判中不符時，其先前之陳述具有較可
      信之特別情況，且為證明犯罪事實存否所必要者，得為證
      據。」刑事訴訟法第159 條之2 亦定有明文。因此，如欲
      採被告以外之人於警詢中之言詞陳述為證據時，必須符合
      上開法律所規定之例外情形，方得認其審判外之陳述有證
      據能力。證人甲○○於警詢時雖證述所施用之安非他命係
      向被告乙○○購買，共2 次，每次1,000 元等情節，然本
      件被告乙○○之辯護人為被告辯稱，證人甲○○上開於警
      詢時之證述，為被告以外之人於審判外之供述，而主張為
      無證據能力。而查證人甲○○於警詢時之陳述，雖與嗣後
      其於審判中所述有所不符，但本件查無證人甲○○於警詢
      證述具有較可信之特別情況，且為證明本件犯罪事實存否
      所必要之情形。因此，本院認為應排除證人甲○○於警詢
      時陳述之證據，而認為無證據能力。
    4.證人丁○○於檢察官偵查中之證言：
　　  按「證人應命具結」，刑事訴訟法第186 條第1 項前段
        定有明文。因此，除依法不得命其具結者外，不具結之
        證言不得採為判決之基礎。經查，證人丁○○於94年8
        月12日臺灣板橋地方法院檢察署檢察官偵訊時所為之證
        言，並未依法具結，且查無刑事訴訟法第186 條第1 項
        但書所規定不得令其具結之情形，故依上開規定，證人
        丁○○於上開期日檢察官偵查中時所為未經具結之證述
        ，即無證據能力。
      按被告以外之人於偵查中向檢察官所為之陳述，除顯有
        不可信之情況者外，得為證據，刑事訴訟法第159 條之
        1 第2 項亦定有明文。揆諸此條規定之立法理由，乃實
        務運作上，咸認偵查中檢察官向被告以外之人所取得之
        陳述，原則上均能遵守法律規定，不致違法取供，其可
        信性極高，因而明定除顯有不可信之情況者外，得為證
        據。亦即被告以外之人於偵查中（依法應具結者已具結
        ）向檢察官所為之陳述，原則上具有證據能力，於例外
       「 顯有不可信之情況」，始不具證據能力。而所謂「不
        可信之情況」，指法院應審酌被告以外之人於陳述時之
        外在環境及情況，例如陳述時之心理狀況，有無受到外
        力干擾等，以為判斷之依據（最高法院95年度台上字第
        1253、第1283號判決意旨參照）。查證人丁○○於94年
        10月5 日、95年5 月18日分經臺灣板橋地方法院檢察署
        檢察官、臺灣基隆地方法院檢察署檢察官偵訊時，均經
        依法具結，且證人丁○○於迄本院審理時止，均未指稱
        檢察官有任何以不正方法取證之情形，顯見證人丁○○
        此部分於檢察官偵查中所為之陳述，係出於自由意志所
        為，並無受到外力之干擾，揆之前揭條文規定及最高法
        院判決意旨，證人丁○○此部分之證言既經依法具結，
        ，且查無不可信之情況，自具有證據能力。至被告乙○○之辯護人雖為被告辯稱證人丁○○此部分於檢察官偵
        查中之證言屬傳聞證據，而無證據能力，然迄本案辯論
        終結前，並未依上開最高法院判決意旨，指出證人丁○○於此部分檢察官偵查中之證言有何不可信之情形及所
        依憑之證據，自無足採信。
  (二)關於書證部分：
    台灣宜蘭地方法院檢察署94年宜檢玲樂監續字第47號、94年
    宜檢東樂監續字第80號、第105 號、第121 號、第136 號、
    第152 號、第159 號通訊監察書影本各1 份、監聽譯文1 份
    、臺灣板橋地方法院94年度聲搜字第2329號（被告乙○○部
    分）、第2330號（被告周庭友部分）搜索票影本各1 份、臺
    北縣政府警察局永和分局搜索扣押筆錄、扣押物品目錄表及
    扣押物品收據影本2 份（被告乙○○及周庭友各1 份）、員
    警至被告乙○○住處搜索時照片17張、台灣檢驗科技股份有
    限公司濫用藥物尿液檢驗報告影本2 紙（被告乙○○、周庭
    友各1 份）【以上附於臺灣板橋地方法院檢察署94年度偵字
    第13791 號卷】、本院94年度訴緝字第23號判決書影本1 份
    、法務部調查局94年11月9 日調科壹字第060010546 號鑑定
    通知書（被告乙○○為警扣得海洛因之鑑定報告）影本1 紙
    、行政院衛生署管制藥品管理局管檢字第0940008982號檢驗
    成績書（被告乙○○為警扣得甲基安非他命之鑑定報告）影
    本1 紙【以上附於臺灣基隆地方法院檢察署94年度偵字第37
    48號卷】、行政院衛生署管制藥品管理局管檢字第09400089
    83號檢驗成績書（被告周庭友為警扣得甲基安非他命之鑑定
    報告）影本1 紙、臺灣臺北地方法院94年度簡字第3175號判
    決書影本1 份【以上附於臺灣基隆地方法院檢察署94年度偵
    字第4931號卷】等書證，檢察官、被告及辯護人均同意作為
    證據，且查無顯不可信之情況，合於刑事訴訟法第159 條之
    4 之規定，依法均得為證據。
  (三)關於物證部分：
    員警自被告周庭友處扣得之甲基安非他命2 小包、諾基亞行
    動電話（內插用0000000000號SIM 卡1 張）及摩托羅拉行動
    電話（內插用0000000000號SIM 卡1 張）各1 支，自被告乙○○處扣得之海洛因4 小包、甲基安非他命3 小包、電子磅
    秤2 台、分裝袋1 批及行動電話1 支（內插用0000000000號
    SIM 卡1 張），均係員警持搜索票，依法執行搜索所得，因
    查無員警違法取證之情形，依法自得為本案之證據。
貳、實體事項：
一、訊據被告乙○○坦承有於事實欄二所示時、地，交付安非他
    命、甲基安非他命予證人戊○○、周庭友，並收取如事實欄
    二所示價金之事實，惟矢口否認有何販賣安非他命之行為，
    辯稱：證人戊○○、周庭友係與其合資購買安非他命、甲基
    安非他命云云；被告周庭友則坦承於94年7 月10日，有駕車
    搭載被告乙○○，前往臺北市內湖區三軍總醫院內湖分院附
    近，94年7 月14日有代被告乙○○送1 個香菸盒至臺北市○○區○○路一段某處，將該香菸盒交予證人戊○○，並收取
    5,000 元，翌日凌晨1 時許，即將所收款項攜至被告乙○○
    所在樓下，交予警衛轉交被告乙○○之事實，惟辯稱不知被
    告於94年7 月10日前往內湖區三軍總醫院內湖分院係作何事
    ，亦不知94年7 月14日交予證人戊○○之香菸盒內裝有安非
    他命，其並未與被告乙○○共同販賣安非他命予證人戊○○
    云云。經查：
  (一)被告乙○○如事實欄二(一)至(四)所示，販賣安非他命予證人戊○○部分：
    被告乙○○雖否認此部分犯行，並以係與證人戊○○合資購
    買安非他命云云資為抗辯，惟查：
    1.被告乙○○坦承「0000000000」號行動電話係其岳母段朱
      阿欽申辦，平日由其使用。被告周庭友坦承「0000000000
      」號行動電話非由其申辦，惟由其使用中。證人戊○○證
      稱「0000000000」號行動電話係由其申辦使用中。且被告
      乙○○、周庭友及證人戊○○均不否認卷附檢察官提出之
      監聽譯文之合法性及譯文內容均係渠等通話內容。
    2.且查板檢94年度偵字第13791 號卷第88頁、89頁所示，被
      告乙○○與證人戊○○上開行動電話門號曾於下列時間連
      繫，其連繫內容如下：
      94年7 月10日14時13分04秒
        乙○○：我那個司機今天休息，等一下我叫他送過去，
                送到那裡？
        戊○○：成功路，三總這裡，叫他到的時候打給我。
      94年7月14日14時18分57秒
        戊○○：小余啊，弄個五毛過來。
        乙○○：好。
        戊○○：掉到毛坑裡面去了。
        乙○○：我到朋友那邊去拿，怎樣再打給你。
        戊○○：好。
      94年7月14日18時09分44秒
        乙○○：7點到8點這個時間幫你送過去。
        戊○○：在南港路喔。
        乙○○：好。
      94年7月14日19時32分05秒
        乙○○：劉大哥，現在我那個司機送過去了，這批東西
                有點濕啦，量我增加。
        戊○○：好啦。
        乙○○：他到巷子口，我叫他打給我。
      94年7月14日19時59分56秒
        乙○○：他已經到了，在三菱汽車門口。
        戊○○：好。
    3.又查板檢94年度偵字第13791 號卷第134 頁、135 頁所示
      ，被告乙○○與被告周庭友上開行動電話門號曾於下列時
      間連繫，其連繫內容如下：
      94年7月10日14時12分20秒
        乙○○：你今天有上班嗎？
        周庭友：沒，休息。
        乙○○：內湖那個要拿，你過來跟我拿。
        周庭友：好。
      94年7月14日18時7分59秒
        乙○○：你有閒嘸？
        周庭友：我在上班。
        乙○○：我要拿東西去給人家。
        周庭友：我想真的要7點多到8點才有閒。
        乙○○：我跟人家講好，你這個時間要過去，我打給對
                方，他說可以這個時間，你要跟我拿過去。
        周庭友：你說在那裡。
        乙○○：我問他。
        周庭友：我7點到8點這個時間。
      94年7月14日18時10分22秒
        乙○○：7 點到8 點到南港路一段那邊有家賓士修理廠
        很大間。
        周庭友：我知。
      94年7月14日18時18分34秒
        周庭友：兄ㄟ，你等一下不要做伙去喔？
        乙○○：嘸，你甘知道位呀？
        周庭友：南港路一段我知啊。
        乙○○：你知啊，你去就好。
        周庭友：你要去的話，如果沒事，一樣帶你回永和，公
                司如果派我去別的地方，就比較麻煩。
        乙○○：我沒關係，你自己去就好。
        周庭友：反正我7 點半之前到你那裡，8 點半到定點就
                對了。
      94年7月14日19時17分51秒：
        周庭友：我到你們青紅燈巷子口裡。
        乙○○：好，我用菸盒裝丟下去。
        周庭友：我到樓下再打給你。
      94年7月14日20時1分45秒
        周庭友：你有打給他嗎？
        乙○○：有，我打給他，他在裡面，中連貨櫃裡面，他
                人走出來，胖胖的，應該前面有背1 個書包，
                小包包。
        周庭友：喔，看到了。
        乙○○：他姓劉，劉大哥就對了。
        周庭友：了解。
      94年7月14日20時4分10秒
        乙○○：好了沒有？
        周庭友：好啊。
        乙○○：你先去上班。
        周庭友：等一下彎過去，再拿給你。
      94年7月15日1時26分06秒
        周庭友：哥哥，可以到樓下拿。
        乙○○：你在樓下，你寄那個警衛，你說1 個眼鏡會下
                來拿。
        周庭友：哥哥，我這裡還有1 張卡，1,000 元的卡，順
                便讓你換一下好不好，5,000元現金，1,000元
                的卡。
        乙○○：好，你寄他就好。
    4.而證人戊○○於94年8 月12日警詢時證稱，上開編號一(一)
      2.所示其與被告乙○○間通話監聽譯文，係其於94年7
      月10日下午某時，向被告乙○○購買安非他命1 小包，價
      金5,000 元，約毛重2 、3 公克（板檢94年度偵字第1379
      1 號卷第46頁、第48頁），又編號一(一)2.至所示其與
      被告乙○○間通話監聽譯文，則係其於94年7 月14日晚間
      8 時許，以同前價格及數量，向被告乙○○購買安非他命
      ，而由被告周庭友送安非他命至臺北市內湖區三軍總醫院
      內湖分院附近給其（同前偵卷第47-50 頁），而證人周庭
      友於94年8 月12日警詢時所證，上開編號一(一)3.編號所
      示其與被告乙○○間通話監聽譯文，係94年7 月10日下午
      ，被告乙○○說證人戊○○要向他買安非他命，被告乙○○要其載被告乙○○去（見同前偵卷第27頁）；上開編號
      一(一)3.編號至其與被告乙○○間之通話監聽譯文，則
      係被告乙○○打電話告訴其，證人戊○○又要買安非他命
      ，本來被告乙○○是要其駕車載他去，後來被告乙○○不
      去，其即前往被告乙○○住處，拿以香菸盒裝之安非他命
      ，將之送至臺北市○○區○○路一段附近，交予證人戊○○，並收取5,000 元，之後於翌日凌晨1 時許，將款項攜
      至被告所在樓下，交予警衛轉交被告乙○○（見同前偵卷
      第27-30 頁），證人周庭友以被告身分於本院審理時供稱
      ，94年7 月10日下午3 、4 時許，駕車搭載被告乙○○前
      往臺北市內湖區三軍總醫院內湖分院附近（見本院96年4
      月18日審判筆錄第29頁），互核證人戊○○及周庭友於警
      詢、本院審理時，就上述監聽譯文內容之意義，證述一致
      ，足認被告乙○○確有於94年7 月10日下午3 、4 時許、
      94年7 月14日晚間8 時許，均以5,000 元之價格，各販賣
      安非他命1 包，重量均約毛重2 、3 公克予證人戊○○，
      是被告乙○○如事實欄二(二)(三)所示販賣安非他命予證人戊○○之事實，即堪予認定。
    5.證人戊○○於警詢時並證稱，自94年4 月份開始，向被告
      乙○○購買安非他命5 、6 次，每一次1 小包（毛重約2
      、3 公克），價錢均係5,000 元等情（見板檢94年度偵字
      第13791 號卷第46頁），於本院審理時則證稱：扣除94年
      7 月10日、7 月14日及8 月9 日向被告乙○○拿取安非他
      命外，於94年4 、5 月間共向被告乙○○拿安非他命3 次
      ，每次價錢均為5,000 元，且均係由被告乙○○送至臺北
      市○○○路、南港區某處或其內湖區住處（見本院96年4
      月18日審判筆錄第8 頁）等語，而被告乙○○亦不否認證
      人於94年4 、5 月間，均出資5,000 元，委由其購買安非
      他命3 次之情節，惟並參酌上開被告乙○○及證人戊○○
      間通話監聽譯文，自渠等洽談過程觀之，被告乙○○於94
      年4 、5 月間，亦係以販賣方式，曾販賣3 次安非他命予
      證人戊○○，每次1 小包（毛重約2 、3 公克），價金均
      為5,000 元至堪明確，是被告乙○○如事實欄二(一)所示販
      賣安非他命予證人戊○○之事實，亦堪認定。
    6.證人戊○○復於警詢時證稱，94年8 月9 日下午3 時許，
      在臺北市○○○路、健康路交岔路口，向被告乙○○購買
      安非他命1 小包（毛重約2 、3 公克），價金5,000 元，
      是被告乙○○親自送安非他命來等語（見板檢94年度偵字
      第13791 號卷第46頁），被告乙○○亦不否認有收受證人
      戊○○5,000 元及在上開時、地交付安非他命予證人戊○○之事實，參酌上開被告乙○○與證人戊○○間洽談毒品
      價格、約定交易地點之監聽譯文內容，足堪認定被告乙○○於94年8 月9 日下午3 時許，確係以5,000 元之價格，
      販賣安非他命1 小包（毛重約2 、3 公克）予證人戊○○
      ，是被告乙○○如事實欄二(四)所示販賣安非他命予證人戊○○之事實，至堪認定。
    7.至被告乙○○辯稱係與證人戊○○合資購買安非他命云云
      ，而證人戊○○於檢察官偵查中及本院審理時則翻異警詢
      時之證言，改證稱係與被告乙○○共同購買，惟並未提出
      證言翻覆之理由。而查，證人戊○○究係向被告乙○○購
      買安非他命，或係與被告乙○○合資，委由被告乙○○幫
      其購買毒品，二者意義顯然不同，證人戊○○有施用毒品
      之前科，且自陳專科畢業，則其對警員明確詢以施用之毒
      品向何人購買之問題時，當能了解問題之涵意，而無誤解
      之可能，是其於警詢時僅證述係向被告乙○○購買之事實
      ，即堪予採信，此參諸上開被告乙○○與證人戊○○間及
      被告乙○○與被告周庭友間之監聽譯文內容，均未提及合
      資購買之相關情節，益明此情，是證人戊○○上開翻異之
      證言，顯係附和被告之詞，不足採為有利被告之證據，被
      告此部分所辯，核係事後卸之詞，不足採信。
    8.綜上證據，並參酌經扣案而於販賣毒品案件常見之電子磅
      秤2 台、分裝袋1 批及行動電話等物，被告乙○○如事實
      欄二(一)至(四)所示，販賣安非他命予證人戊○○之事實均堪
      認定。
  (二)被告周庭友如事實欄二(二)(三)所示，與被告乙○○共同販賣安
    非他命予證人戊○○部分：
    被告周庭友雖否認與被告乙○○共同販賣安非他命予證人戊○○，並以前詞置辯，惟查：
    1.被告周庭友於94年8 月12日警詢及同日檢察官偵訊時，已
      就其此部分行為供承明確，且核與證人戊○○於警詢時所
      證情節大致相符，並有上開被告乙○○與證人戊○○間及
      被告乙○○與被告周庭友間之監聽譯文在卷可稽，被告周
      庭友係依被告乙○○之指示交付安非他命與證人戊○○，
      並收取販賣毒品所得價款之事實明確，是其如事實欄二(二)
      (三)所示，與被告乙○○共同販賣安非他命予證人戊○○之
      事實洵堪認定。
    2.至被告周庭友雖辯稱不知被告乙○○於94年7 月10日下午
      3 、4 時許，前往臺北市內湖區三軍總醫院內湖分院作何
      事云云，然觀諸上開被告乙○○與被告周庭友於94年7 月
      10日14時12分20秒之監聽譯文，及被告周庭友於94年8 月
      12日警詢時之供述（見板檢94年度偵字第13791 號卷第26
      -27 頁），被告周庭友於駕車搭載被告乙○○前，即知悉
      被告乙○○要拿安非他命給證人戊○○；又其所辯不知被
      告乙○○託其轉交之香菸盒內有安非他命云云，惟觀諸上
      開被告乙○○與被告周庭友於94年7 月14日之監聽譯文，
      及被告於94年8 月12日警詢時之供述（同前偵卷第27-30
      頁），被告顯然知悉被告乙○○交予其之香菸盒內置有安
      非他命，至證人即被告乙○○、證人戊○○雖均證稱，被
      告周庭友不知香煙盒內裝有安非他命云云，然渠等所證核
      與卷內事證不符，證人戊○○甚且證言反覆，而不可信，
      是核渠等上開所證有利被告周庭友之證言，均係迴護被告
      周庭友之詞，不足資為有利被告周庭友之證據，是被告周
      庭友此部分所辯，核亦係事後卸責之詞，委無足採。
  (三)被告乙○○如事實欄二(五)所示，販賣安非他命予證人周庭友
    部分：
    被告乙○○雖否認犯行，並以係與證人周庭友合資購買甲基
    安非他命云云置辯，惟查
    1.證人周庭友於警詢時明確證稱：94年8 月12日凌晨3 時許
      ，為警在臺北市○○○路、信義路口查獲之甲基安非他命
      2 包（合計含塑膠袋毛重1.891 公克），即係於同年月11
      日晚間11時許，在臺北縣永和市○○路與中山路口，向被
      告乙○○，以2,000 元之價格購入等語（見板檢偵字第13
      791 號卷第32頁），而被告乙○○亦不否認於上開時、地
      ，有交付扣案之甲基安非他命2 小包予被告周庭友，並收
      取價金2,000 元之事實，且被告周庭友為警扣得之該2 小
      包結晶體經送鑑定結果，確含有甲基安非他命成分，亦有
      行政院衛生署管制藥品管理局管檢字第0940008983號檢驗
      成績書影本附卷可憑，是被告乙○○如事實欄二(五)所示，
      於94年8 月12日凌晨3 時許，以新臺幣2,000 元，販賣上
      開甲基安非他命2 小包，予證人周庭友之事實，亦至為明
      確，而堪認定。
    2.至證人周庭友嗣於94年8 月12日檢察官偵訊後，迄本院審
      理時雖均改證稱，係與被告乙○○合資購買甲基安非他命
      ，惟證人周庭友與被告共同涉嫌販賣安非他命，2 人利害
      關係相同，是證人周庭友附和被告乙○○之證言，自難遽
      信，而證人周庭友又未提出更改證言之理由，在查無證據
      可佐下，證人周庭友上開有利被告乙○○之證言，自無從
      採為有利被告乙○○之證據，是被告乙○○此部分所辯，
      核亦係飾卸之詞，無足採信。
  (四)按安非他命毒品，本無一定之公定價格，是其各次買賣之價
    格，當亦各有差異，而或隨供需雙方之資力、關係之深淺、
    需求之數量、貨源之充裕與否、販賣者對於資金之需求程度
    ，以及政府查緝之態度，進而為各種不同之風險評估，而為
    機動性之調整，是其價格標準，自非一成不變，且販賣者從
    各種「價差」或「量差」或「純度」謀取利潤方式，亦有差
    異，然其所圖利益之非法販賣行為目的，則屬相同，並無二
    致。因之，販賣利得，除經被告坦承，或其價量至臻明確，
    確實難以究其原委。然按一般民眾普遍認知之毒品非法交易
    ，向為政府查禁森嚴且重罰不寬貸，衡諸常情，倘非有利可
    圖，絕無平白甘冒被重罰風險之理，從而，舉凡其有償交易
    ，除足反證其確另基於某種非圖利本意之關係外，通常尚難
    因無法查悉其買進、賣出之差價，而諉無營利之意思，或阻
    卻販賣犯行之追訴。又販賣毒品之所謂販賣行為，係行為人
    基於營利之目的，而販入或賣出毒品而言。販賣毒品者，其
    主觀上有營利之意圖，且客觀上有販賣之行為即足構成，至
    於實際上是否已經獲利則非所問。即於有償交付他人之初，
    係基於營利之意思，並著手實施，而因故無法高於購入之原
    價出售，最後不得不以原價或低於原價交付他人時，仍屬販
    賣行為。而依卷附本院被告乙○○、周庭友前案紀錄表之記
    載，2 人有多次違反毒品危害防制條例前科，其對於安非他
    命價格昂貴，取得不易，毒品交易為政府檢警機關嚴予取締
    之犯罪，法律並就此懸有重典處罰，當知之甚稔，自客觀以
    言，倘無利可圖，被告乙○○豈有屢屢為證人戊○○、周庭
    友取貨之意願？被告周庭友又豈有甘冒風險，為被告余國送
    交付毒品予證人戊○○，並收取價金之理？據此，被告乙○○、周庭友就渠等所為，自均應有相當利潤，乃至為明確。
  (五)綜上，被告乙○○、周庭友之犯行，事證明確，堪以認定，
    均應依法論科。
二、論罪科刑：
  (一)核被告乙○○、周庭友所為，均係犯毒品危害防制條例第4
    條第2 項之販賣第二級毒品罪。其等因販賣而持有第二級毒
    品安非他命、甲基安非他命之低度行為，應為販賣第二級毒
    品之高度行為所吸收，不另論罪。
  (二)查被告2人行為，刑法業於94年1 月7 日修正、94年2 月2日
    公布，並於95年7 月1 日起施行（下稱新法，修正前刑法下
    稱舊法）。按「行為後法律有變更者，適用行為時之法律，
    但行為後之法律有利於行為人者，適用最有利於行為人之法
    律。」，新法第2 條第1 項定有明文。此條規定係規範行為
    後法律變更所生新舊法律比較適用之準據法，本身尚無新舊
    法比較之問題，於新法施行後，應一律適用新法第2 條第1
    項之規定，為「從舊從輕」之比較（最高法院95年度第八次
    刑事庭會議決議一(一)參照）。被告2 人間，就渠等所犯如事
    實欄二(二)(三)所示之罪，有犯意聯絡及行為分擔，均為共同正
    犯。又新法第28條共同正犯之法條文字雖有修改，然根據立
    法理由，修法目的在於剔除「陰謀共同正犯」、「預備共同
    正犯」，雖屬行為可罰性要件之變更，但與本案之共犯型態
    無關，是不生新舊法比較問題，應逕依新法第28條論擬。
  (三)又查此次刑法修正刪除第56條連續犯之規定，是原構成連續
    犯之數次犯行，依新法之規定本應分論併罰，然此顯較舊法
    第56條以一罪論之規定更不利於被告2 人，自應依新法第2
    條第1 項前段規定，仍以刑法第56條規定處斷。故被告乙○○先後5 次販賣第二級毒品之犯行及被告周庭友先後2 次販
    賣第二級毒品之犯行，均時間緊接，且均觸犯構成要件相同
    之罪名，顯均係基於概括犯意為之，是均應依舊法第56條規
    定以連續犯論以一罪，並加重其刑（法定本刑為無期徒刑部
    分，依刑法第65條第1 項規定不得加重）。
  (四)被告乙○○如事實欄二(二)所示販賣安非他命予證人戊○○之
    犯行雖未經起訴，然此部分與其經起訴部分，有如前所述連
    續犯之裁判上一罪關係，本院依法自得併予審理。
  (五)又被告2 人前各曾受如事實欄一所示有期徒刑之執行完畢，
    有臺灣高等法院被告前案紀錄表2 份在卷可按，渠等於有期
    徒刑執行完畢後5 年以內，故意再犯本件有期徒刑以上之罪
    ，不論依舊法第47條或新法第47條第1 項之規定，均構成累
    犯，新法之修正對被告而言，並未構成刑罰權實質內容之變
    動，自不生新舊法比較之問題，應逕依裁判時之新法第47條
    第1 項規定，就其等均論以累犯，並均遞加重其刑（法定本
    刑為無期徒刑部分，依法不得加重）。
  (六)爰審酌被告2 人自身已沾染施用毒品之惡習，被告乙○○並
    曾因違反毒品危害防制條例案件經法院判處徒刑在案，自應
    深知毒品危害人之身心健康匪淺，竟因貪圖販賣毒品之利益
    ，共同連續販賣毒品安非他命予他人施用，戕害他人身心健
    康，並對社會治安造成危害，兼衡被告乙○○負責調度毒品
    及毒品交易聯絡事宜，涉案程度較深，被告周庭友負責送安
    非他命至指定之收貨地點予毒品購買人，並收取價款，涉案
    程度較輕，暨被告乙○○雖僅經警查獲5 次、被告周庭友經
    警查獲2 次之販賣行為，所得不多，然其等犯後一再飾詞狡
    辯，犯後態度不佳等一切情狀，分別量處如主文所示之刑示
    懲。
  (七)被告乙○○販賣毒品所得32,000元，被告周庭友販賣毒品所
    得10,000元，應依毒品危害防制條例第19第1 項規定宣告沒
    收之，如不能沒收時，以其財產抵償之。再被告乙○○為警
    扣得之行動電話1 支（不含插用之0000000000號SIM 卡1 張
    ）、電子磅秤2 台及分裝袋1 批，均係被告乙○○所有，而
    被告周庭友為警扣得之諾基亞行動電話1 支（不含插用之00
    00000000號SIM 卡1 張），係被告周庭友所有等情，分據被
    告乙○○、周庭友供承在卷，且上開行動電話（不含所插用
    之SIM 卡）、電子磅秤及分裝袋等物，復係其等供販賣毒品
    之用，亦據本院認定如前，爰均併依毒品危害防制條例第19
    條第1 項宣告沒收之。
  (八)下列之物，本院均不予宣告沒收：
    1.為警自被告乙○○處扣得白色粉末4 包（合計淨重9.29公
      克，純質淨重2.54公克），白色結晶體3 小包（合計含塑
      膠袋毛重3.088 公克），內分含有第一級毒品海洛因、甲
      基安非他命之事實，固有法務部調查局94年11月9 日調科
      壹字第060010546 號鑑定通知書及行政院衛生署管制藥品
      管理局管檢字第0940008982號檢驗成績書等影本各1 紙在
      卷可憑，惟扣得之海洛因與本案販賣第二級毒品事實無涉
      ，又扣得之甲基安非他命量微，而在被告乙○○有施用安
      非他命之事實下，扣案之甲基安非他命即有可能係被告乙○○為施用之目的而持有，而上開扣案之海洛因及甲基安
      非他命，復經本院於被告乙○○施用第一級、第二級毒品
      案件中，依法宣告沒收銷燬之，有本院94年度訴緝字第23
      號判決書影本1 紙在可憑，爰不予重覆宣告沒收。
    2.被告周庭友為警扣得之白色結晶體2 包，內含有甲基安非
      他命成分，有行政院衛生署管制藥品管理局管檢字第0940
      008983號檢驗成績書影本附卷可憑，且該2 包甲基安非他
      命即係被告乙○○出售予被告周庭友無誤，惟檢察官並未
      聲請宣告沒收，且此2 包甲基安非他命，業經臺灣臺北地
      方法院以94年度簡字第3175號被告周庭友施用第二級毒品
      案件中，依法宣告沒收銷燬之，有該判決書影本1 份在卷
      可憑，是不予宣告沒收銷燬之。
    3.又法律如無「不問屬於犯人與否，均沒收」之特別規定，
      即應回歸刑法第38條第3 項前段所規定「以屬於犯人者為
      限」，始應依該毒品危害防制條例第19條第1 項規定諭知
      沒收，最高法院94年度臺非字第200 號判決意旨可資參考
      。查為警扣自被告乙○○之「0000000000」號SIM 卡1 張
      ，及扣自被告周庭友之「0000000000」號SIM 卡1 張，雖
      分係被告乙○○、周庭友作為對外聯絡販販賣第一級毒品
      海洛因犯行所用之物，惟「0000000000」號SIM 卡1 張，
      係被告乙○○岳母段朱阿欽所有，業據被告乙○○供承在
      卷，且有卷附監聽譯文1 紙可憑（見板檢94年度偵字第13
      791 號卷第91頁），另「0000000000」號SIM 卡1 張，則
      係「BALLSANG LAOCHALAT」所有，有卷附監聽譯文1 紙可
      憑（見同上偵卷第134 頁），是上開扣案之「0000000000
      」號及「0000000000」號SIM 卡各1 張，顯非被告乙○○
      、周庭友所有，無從宣告沒收。
    4.為警自被告周庭友處扣得之摩托羅拉行動電話（內插用00
      00000000號SIM 卡1 張），查無積極證據足以證明係供為
      本案販賣安非他命之用，自毋庸宣告沒收。
三、公訴意旨另以：被告乙○○意圖營利，基於販賣第二級毒品
    安非他命之概括犯意，於94年7 月間，以每次1,000 元之價
    格，連續2 次販賣安非他命予甲○○，涉犯毒品危害防制條
    例第4 條第2 項之販賣第二級毒品罪嫌。按犯罪事實應依證
    據認定之，無證據不得認定犯罪事實；又不能證明被告犯罪
    者，應諭知無罪之判決，刑事訴訟法第154 條第2 項、第30
    1 條第1 項分別定有明文。又認定犯罪事實所憑之證據，雖
    不以直接證據為限，間接證據亦包括在內；然而無論直接或
    間接證據，其為訴訟上之證明，須於通常一般之人均不致有
    所懷疑，而得確信其為真實之程度者，始得據為有罪之認定
    ，倘其證明尚未達到此一程度，而有合理之懷疑存在，無從
    使事實審法院得有罪之確信時，即應由法院諭知被告無罪之
    判決（最高法院76年台上字第4986號判例參照）。公訴人認
    被告乙○○涉有此部分販賣第二級毒犯行，無非係以證人甲○○之證言（板檢94年度偵字第13791 號卷第42-43 頁）及
    監聽譯文（同前偵卷第132 頁）為其主要論據。訊據被告乙○○堅詞否認有此部分販賣安非他命之犯行，辯稱：94年7
    月間係有2 次與證人甲○○合資購買安非他命，每一次購買
    2,000 元，每人出1,000 元，至臺北縣汐止市某釣蝦場內，
    向綽號黑狗之男子購入安非他命等語。經查：證人甲○○於
    94年8 月12日警詢時之證言無證據能力，業如前認定，且證
    人甲○○於該日警詢時亦證述與被告乙○○並無販賣毒品之
    情事，而證人甲○○於95年6 月21日檢察官偵查中證稱，因
    不認識販賣安非他命之人，就跟被告乙○○一起去買等語（
    見基檢94年度偵字第3748號卷第63-64 頁），於本院審理時
    證稱，94年7 月間，有2 次與被告乙○○前往臺北縣汐止市
    釣蝦場，向一位不認識的人購買1,000 元安非他命，那個人
    拿給被告乙○○2 包，被告乙○○再拿給我1 包，檢察官提
    出其與被告乙○○之監聽譯文內容中提及之「五千」、「二
    千」與毒品無關等語，核與被告上開所辯相符，且證人甲○○否認上開監聽譯文係與被告余國行進行毒品交易，而自監
    聽譯文內容，復無從逕推認有交易毒品之情事，此外並無其
    他積極證據足以證明被告乙○○確有公訴人所指此部分販賣
    第二級毒品予證人江中垣之犯行，其證明難謂達一般人可確
    信其為真實之程度，是被告此部分之犯行不能證明，惟因公
    訴意旨認此部分與前開起訴論罪部分，有連續犯之裁判上一
    罪之關係，爰不另為無罪之諭知。
、被告乙○○被訴轉讓第二級毒品部分：
一、公訴意旨略以：被告乙○○基於轉讓第二級毒品安非他命之
    概括犯意，在基隆市、臺北縣等地，數次轉讓安非他命予丁○○施用，每次約0.2 至0.3 公克，因認被告乙○○涉犯毒
    品危害防制條例第8 條第2 項轉讓第二級毒品罪嫌。
二、按犯罪事實應依證據認定之，無證據不得認定犯罪事實；又
    不能證明被告犯罪者，應諭知無罪之判決，刑事訴訟法第15
    4 條第2 項、第30 1條第1 項分別定有明文。又認定犯罪事
    實所憑之證據，雖不以直接證據為限，間接證據亦包括在內
    ；然而無論直接或間接證據，其為訴訟上之證明，須於通常
    一般之人均不致有所懷疑，而得確信其為真實之程度者，始
    得據為有罪之認定，倘其證明尚未達到此一程度，而有合理
    之懷疑存在，無從使事實審法院得有罪之確信時，即應由法
    院諭知被告無罪之判決（最高法院76年台上字第4986號判例
    參照）。
三、公訴人認被告乙○○涉有轉讓第二級毒品安非他命之犯行，
    係以被告乙○○於94年9 月27日檢察官偵查之供述（臺灣基
    隆地方法院檢察署94年度偵字第3748號卷第14頁）及證人丁○○於94年8 月12日檢察官偵查中之證言（板檢94年度偵字
    第13791 號卷第155 頁）為其主要論據。訊據被告乙○○坦
    承因證人丁○○與其熟識，所以證人丁○○有自行在其住處
    桌上取用安非他命，其並未向證人丁○○收錢之情形，然證
    人丁○○取用其住處桌上之安非他命，並未經其同意，其並
    無轉讓安非他命予證人丁○○之意思等語。
四、經查：被告乙○○固於94年9 月27日檢察官偵查中及本院95
    年11月5 日準備程序中供稱，證人丁○○有在其住處桌上自
    行取用安非他命，其未向證人丁○○收錢之情形，惟此僅係
    被告之供述，且被告此舉於客觀上縱符合轉讓安非他命之構
    成要件，然被告主觀上有無轉讓安非他命之意思，均有待調
    查其他必要證據。而檢察官憑以為據之94年8 月12日證人丁○○於檢察官偵查中之證言，因未經合法具結而無證據能力
    ，業如前認定。此外，證人丁○○於94年8 月12日警詢時，
    則未證及被告乙○○轉讓安非他命之事情；於94年10月5 日
    及95年5 月18日檢察官偵查中，則均係否認被告乙○○有轉
    讓安非他命給其施用之事實，而嗣證人丁○○於本院96年4
    月18日審理時亦到庭結證稱，並未向被告乙○○拿過毒品，
    被告乙○○亦無免費請其施用安非他命等語明確。綜觀證人
    丁○○上開於警詢、偵訊及本院審理時之證言，均未證及被
    告乙○○有轉讓安非他命予證人丁○○之事實。此外，復查
    無其他積極證據，足以佐證被告上開供述之事實為真實，自
    亦無從據以推認被告主觀上是否有轉讓安非他命之意思，是
    公訴人起訴被告乙○○此部分犯行，即查無證據可以證明，
    依上開規定，自應為無罪之諭知。
據上論斷，應依刑事訴訟法第265 條第1 項、第299 條第1 項前
段、第301 條第1 項，毒品危害防制條例第4 條第2 項、第19條
第1 項，刑法第11條、第2 條第1 項前段、第28條、56條（修正
前）、第47條第1 項，判決如主文。
本案經檢察官丙○○到庭執行職務。
中　　華　　民　　國　　96　　年　　5　　月　　2　　日
                  刑事第二庭審判長法  官  王敏慧
                                  法  官  陳伯厚
                                  法  官  劉桂金
以上正本證明與原本無異。
如不服本判決應於收受本判決後10日內向本院提出上訴書狀，其
未敘述上訴理由者，並得於提起上訴後10日內向本院補提理由書
狀（均須按他造當事人之人數附繕本。）「切勿逕送上級法院」
中　　華　　民　　國　　96　　年　　5　　月　　2　　日
                                  書記官  鄧順生
附錄論罪法條：
毒品危害防制條例第4條第2項
製造、運輸、販賣第二級毒品者，處無期徒刑或 7 年以上有期徒
刑，得併科新臺幣 7 百萬元以下罰金。
